Inventaris van het archief van de familie Lotsy, 1695-1904
Nationaal Archief, Den Haag
- De familie Lotsy, I.
  - Bijzonder, I.2
    - Johannes Servaas Lotsy (1808-1863), G.
      - Stukken betreffende zijn echtgenote Perina Cornelia Lotsy-Storm van 's-Gravesande, 4.
        - Brief van mevrouw Perina Cornelia Lotsy aan de hofdame van dienst waarbij zij zich verontschuldigt niet op het bal van Louise Augusta Wilhelmina Amalia, prinses van Pruisen, echtgenote van Frederik, prins van Oranje-Nassau, te kunnen komen; afschrift. Met een bijlage, 1861.; 54; 2 stukken
    - Karel Johannes Julianus Lotsy (1837-1905), H.
      Karel Johannes Julianus was de oudste zoon van Johannes Servaas Lotsy en Perina Cornelia Storm van 's-Gravesande. Hij was oprichter en directeur van de N.V. Brandverzekerings Maatschappij "Holland van 1859" te Dordrecht. Hij trouwde in 1866 met Johanna Woltera Jacoba Yssel de Schepper (1841-1918).
      - Correspondentie van het ministerie van Marine met Karel Johannes Julianus Lotsy inzake de tijdelijke lening van een portret van zijn vader Johannes Servaas Lotsy om hiervan een afdruk te maken voor de portrettengalerij op de kamer van de minister van Marine; met bijlagen, waaronder een afdruk van de foto, 1883.; 55; 1 omslag
      - Brief van A.J.E. van der Crab aan [Karel Johannes Julianus Lotsy] om inlichtingen over de verwantschap van de familie Boon met de familie Lotsy. Met een bijlage, 1895.; 56; 2 stukken
    - Marius Cornelis Leendert Lotsy (1845-1910), I.
      Marius Cornelis Leendert was de vierde zoon van Johannes Servaas Lotsy en Perina Cornelia Storm van 's-Gravesande. Hij was jurist. Hij trouwde in 1854 met Antoinetta Jacoba Lageman (1858-1940).
      - Genealogische aantekeningen van Johannes Lotsy betreffende de kinderen uit het huwelijk van Servaas Lotsy met Yda van Tricht; met tekst van de op de achterzijde van een portret van Johan de Witt, geschilderd voor diens zuster Maria de Witt, bevestigde tekst over de vererving van dit schilderij tot Marius Cornelis Leendert Lotsy., [1860].; 57; 3 stukken
    - Johannes Paulus Lotsy (1867-1931), J.
      Johannes Paulus Lotsy was de oudste zoon van Karel Johannes Julianus Lotsy en Johanna Woltera Jacoba Yssel de Schepper. Hij was botanicus, lector planten dierkunde aan de John Hopkin 's University te Baltimore, directeur van het Rijksherbarium te Leiden, lid (1907) en secretaris van de Hollandsche Maatschappij der Wetenschappen (1909-1917). Hij trouwde in 1892 met Catharina Christina Goossen (1868-1925).
      - Brief van G. Hooft aan Johannes Paulus Lotsy met gegevens over de huwelijken van Hendrik Lotsy met Elisabeth van de Grient in 1695 en van Pieter Lotsy met Maria Cornelia de Visser in 1875 en de uit deze huwelijken geboren kinderen alsmede over portretten van de gebroeders Johan en Cornelis de Witt, 1904.; 58; 1 stuk
    - Karel Johannes Julianus Lotsy (1893-1959), K.
      Karel Johannes Julianus Lotsy was de oudste zoon van Johannes Paulus Lotsy en Catharina Christina Goossen. Hij was botanicus, adjunct-directeur (1917) respectievelijk directeur van de N.V. Brandverzekering Maatschappij "Holland van 1859" te Dordrecht, sportleider bij de Olympische Spelen (1924), voorzitter van de regelingscommissie voor voetbal (1928), bestuurslid van de Koninklijke Nederlandse Voetbal Bond (1930), bestuurslid van het Olympisch Comité en vice-president van de Federation Internationald de Football Association, adviseur voor sportaangelenheden aan het Departement van Opvoeding en Wetenschap en Kultuurbescherming (1940), voorzitter van de K.N.V.B. (1942), leider van de Nederlandse Sport Federatie (1959). Hij trouwde in 1919 met Wilhelmina Diderica Vriesendorp (1896-1975), van wie hij in 1935 scheidde. Hij hertrouwde in 1936 met Aaltje Beltman, voormalig echtgenote van Cornelis van Bommel van Vloten (1905-??).
      - Tekst van de toespraak tot het personeel, gehouden door Karel Johannes Julianus Lotsy, directeur van de N.V. Brandverzekering-Maatschappij "Holland van 1859", ter gelegenheid van de bevrijding, 1945.; ---
        Gemeentearchief Dordrecht, Handschriftencollectie, nr. 3043.
      - Documentatie, 1.
    - Dirk Nicolaas Lotsy (1882-1965), L.
      Dirk Nicolaas Lotsy was de tweede zoon van Pieter Lotsy en Maria Cornelia de Visser, Hij was hoofdopzichter van het Feijenoord stadion te Rotterdam. Hij trouwde in 1907 met Emma Lebret (1887-1960), van wie hij in 1915 scheidde. Hij hertrouwde in 1934 met Dirkje Rijsterborgh (1912-?).
      - Stukken betreffende de Commissie tot inhuldiging van de spelers van de Dordrechtsche Football Club Dirk Nicolaas Lotsy, N. Bouvy en P. Bouman, medespelers van het Nederlandse voetbalelftal, dat te Stockholm Oostenrijk versloeg, 1912.; ---
        Gemeentearchief Dordrecht, Handschriftencollectie, nr. 2086.
- Aanverwante families, II.
  - De familie de Witt, A.
    De familie De Witt was verwant aan de familie Lotsy door het huwelijk van Johannes Lotsy met Sophia Marie van Otting (geh. 1741), een achter-achterkleindochter van Jacob de Witt en Anna van den Corput (geh. 1616).
    - Jacob de Witt (1589-1674), 1.
      Jacob de Witt was de jongste zoon van Cornelis de Witt en Johanna Heymans. Hij was heer van Manizee, Melissant, Cromstrijen etc, koopman te Dordrecht, lid van het college van achten (1618), veertigraad (1620), ontvanger van de gemenelands middelen (1625-1637), burgemeester (1639-1640; 1646-1647); 1654-1655), lid van Gecommitteerde Raden van Holland (1637-1639; 1649-1650), lid van de Rekenkamer van Holland (1643-1645), extraordinaris ambassadeur naar Zweden en Denemarken (1644-1645), gezant naar Lübeck (1653), raad en rekenmeester der Domeinen van Holland (1657). Hij trouwde in 1616 met Anna van den Corput (1599-1645).
      - Staat en inventaris van de boedel en goederen van wijlen Jacob de Witt, oudburgemeester van Dordrecht, opgesteld door Abraham Stoop en Nicolaas Vivien, executeurs-testamentair, ten behoeve van de erfgenamen, 1674.; 59; 1 katern
        Dit exemplaar was bestemd voor Maria de Witt, echtgenote van Diederich Hoeufft.
        Zie voor enkele opmerkingen hierover: Holland. Almanak voor 1850.
    - Cornelis de Witt (1623-1672), 2.
      Zie voor Cornelis de Witt ook inv.nr. 66.
      Cornelis de Witt was de een na jongste zoon van Jacob de Witt en Anna van den Corput. Hij was advocaat te Dordrecht, schepen (1648, 1658), lid van het College ter Admiraliteit te Rotterdam (1652-1654), ruwaard van Putten (1654), Oud-Raad te Dordrecht, veertigraad (1655), dijkgraaf van Mijnsheerenland (1657), baljuw van de Beijerlanden (1660), burgemeester (1666-1667), Gecommitteerde Raad van Holland (1663-1665, 1669-1671), gedeputeerde te velde namens de Staten-Generaal (1665, 1668), gedeputeerde op de vloot (1667, 1672), curator van de Leidse universiteit (1667), gezant van de Staten-Generaal te Brussel (1672). Hij trouwde in 1650 met Maria van Berckel (1632-1706).
      - Missive van Michiel Adriaansz. de Ruyter aan de Staten van Holland en West-Friesland inzake de geruchten dat er tussen hem en Cornelis de Witt, ruwaard van Putten, gedeputeerde op de vloot, onenigheid zou bestaan, 1672.; 60; 1 stuk
    - Johan de Witt (1625-1672), 3.
      Johan de Witt was de jongste zoon van Jacob de Witt en Anna van den Corput. Hij was achtereenvolgens advocaat bij het Hof van Holland, Zeeland en West-Friesland te 's-Gravenhage (1647), pensionaris van Dordrecht (1650), raadpensionaris van Holland (1653; herbenoemd in 1658, 1663, 1668), pensionaris van de Ridderschap van Holland (1653), stadhouder en registermeester van de lenen van Holland (1660) en grootzegelbewaarder (1660), gedeputeerde op de vloot (1665-1666), raadsheer in de Hoge Raad van Holland en Zeeland (1672).
      - Missive van Johan de Witt aan [veldmaarschalk Johan Wolfert van Brederode] inzake zijn regiment en compagnie voetvolk, 1655.; 61; 1 stuk
        Fotomechanische druk uit een onbekend boek.
      - Missiven van Diederich Hoeufft aan zijn zwager Johan de Witt van 26 mei, 25 en 28 juli, 7 (2x) en 9 augustus; met bijlagen, 1672.; 62; 1 omslag
        "Vijf brieven van den Raadpensionaris de Witt (Mei-Aug. 1672)", meegedeeld met eenige aanteekeningen door J.S. Lotsy, Holland. Almanak voor 1850, uitgegeven door J. van Lennep, pp. 161-178.
        Uitgezonderd de twee eerste brieven ook opgenomen in: Brieven van Johan de Witt, dl. 4, bewerkt door R. Fruin en uitgegeven door N. Japikse (Werken Historisch Genootschap, 3e serie no. 33), Amsterdam 1913, pp. 413-414, 415 noot 2, 419-421.
      - Uittreksel uit de resoluties van de Staten van Holland en West-Friesland van 4 augustus 1672 inzake de ontslagaanvrage van Johan de Witt uit het ambt van raadpensionaris en zijn benoeming als raadsheer in de Hoge Raad van Holland en Zeeland krachtens een resolutie 6 augustus 1658, 63; 1 stuk
        Doordat Johan de Witt kort daarop werd vermoord en de Hoge Raad in augustus met vakantie was, heeft hij dit ambt nooit daadwerkelijk bekleed.
      - Philaletes Batavus (pseudoniem van Petrus Burmannus Secundus), Aan de geschonden gedagtenisse van Johan de Witt, eertyds Voorstander en Slagtoffer der Bataafsche vrijheid (uit het Latijn vertaald door J. de Kruijff en J. Lubink de jonge), 1757.; 64; 1 stuk
        W.P.C. Knuttel, Catalogus van de pamfletten-verzameling berustende in de Koninklijke Bibliotheek, dl. 4, 's-Gravenhage 1902, nr. 18575.
      - Artikel van H. de V[oogd] v. d. S[traaten] Hzn., "lets over het stoffelijk overschot der Gebrs. Cornelis en Johan de Witt", 1895.; 65; 1 stuk
      - Artikel van C. Stumphius, "Jan de Witt, de Mensch", verschenen in: voor Geschiedenis, Land- en Volkenkunde, 31e jrg. (1916), p. 353-363; overdruk, 66; 1 katern
      - Dordrechtsche Courant, 24 september 1925, uitgave ter gelegenheid van de 300e geboortedag van Johan de Witt, 67; 1 stuk
    - Wendelina Maria de Witt (??-1709), 4.
      - Ter uitvaart van de wel-edel jongkvrouwe Wendelina Maria de Witt, overleden den XVIII van Grasmaand 1709, 68; 1 katern
  - De familie van Beveren, B.
    De familie Van Beveren was verwant aan de familie De Witt door het huwelijk van Jacobus van Beveren met Johanna de Witt (geh. 1637), welke familie sinds 1741 door het huwelijk van Johannes Lotsy met Sophia Marie van Otting (geh. 1769) met de familie Lotsy verwant was.
    - Jacobus van Beveren (1612-1676), 1.
      Jacobus van Beveren was een zoon van Cornelis van Beveren en Alida van Barendrecht. Hij was schepen te Dordrecht (1639-1640), veertigraad (1641), schout (1643-1662), burgemeester (1662-1663, 1670-1671), dijkgraaf van Oost-Barendrecht, de Alblasserwaard en van Nieuw-Bonaventura, Mookhoek en Trekdam, watergraaf in de Nederwaard, lid van de Gecommitteerde Raden van Holland (1666-1668, 1672). Hij trouwde in 1637 met Johanna de Witt (1617-1692).
      - Rekening van Isaack Moens, waarsman van watermolen van de Grote en de Kleine Lindt en Meerdervoort in Zwijndrecht, over het jaar 1688, afgehoord op 30 april 1689; met een bijlage, 69; 2 stukken
        Jacobus van Beveren was ambachtsheer van Zwijndrecht.
  - De familie Hoeufft, C.
    De familie Hoeufft was verwant aan de familie De Witt door het huwelijk van Diederich Hoeufft met Maria de Witt (geh. 1641), welke familie sinds 1741 door het huwelijk van Johannes Lotsy met Sophia Marie van Otting (geh. 1769) met de familie Lotsy verwant was.
    - Jacobus Hoeufft (1660-1717), 1.
      Jacobus Hoeufft was een zoon van Diederich Hoeuft en Maria de Witt. Hij was raad der stad Dordrecht (1691), burgemeester (1700), afgevaardigde ter Staten van Holland, lid van Gecommitteerde Raden van Holland, bewindhebber van de West-Indische Compagnie ter kamer van de Maas, baljuw en dijkgraaf van Wieldrecht, landdrost van Zuid-Holland en domheer te Utrecht. Hij trouwde in 1694 met Sophia Everwijn (1668-1747).
      - Uittreksel uit het Trouwboek van Dordrecht van het huwelijk van Jacob Hoeufft met jonkvrouwe Sophia Everwijn van 6 juni 1694; afschrift, z.j., 1694.; 70; 1 stuk
    - Sophia Hoeufft (1700-1765), 2.
      Sophia Hoeufft was een dochter van Jacobus Hoeufft en Sophia Everwijn. Zij trouwde in 1741 met ds. Johannes Wensceslaus van Otting (1709-1792), die na haar overlijden (1765) in 1769 hertrouwde met Jacoba Agnita van Oort (1720-1803).
      - Overlijdensbericht van Sophia Hoeufft, echtgenote van ds. Johannes Wenceslaus van Otting, van 20 september 1765, 71; 1 stuk
      - Overlijdensbericht van ds. Johannes Wenceslaus van Otting, opgesteld door zijn weduwe Jacoba Agnita van Oort; met de lijkstatie als bijlage, 1792 december 7.; 72; 2 stukken
    - Jan Hoeufft (1709-1793), 3.
      Jan Hoeufft was een zoon van Jacobus Hoeufft en Sophia Everwijn. Hij was kapitein ter zee (1736), kapitein-luitenant ter zee, kapitein-commandeur (1762), schout-bij-nacht (1766), vice-admiraal (1768), luitenant-admiraal van Holland en West-Friesland (1773), kolonel van het eerste of lijfregiment mariniers van prins Willem V. Hij trouwde in 1755 met Louisa Margaretha von Diest (1733-1758).
      - Missive van stadhouder Willem V, prins van Oranje-Nassau, aan Jan Hoeufft, vice-admiraal van het College ter Admiraliteit op de Maze, inzake moeilijkheden over een abusievelijk verrichte uitbetaling, 1773.; 73; 1 stuk
    - Pompejus Hoeufft (1740-1783), 4.
      Pompejus Hoeuffi was de oudste zoon van Samuel Hoeufft en Jacoba Elisabeth Peysel. Hij was secretaris van de stad Dordrecht. Hij trouwde in 1774 met Anna de Coningh (1745-1793).
      - Akte waarbij Anna de Coningh, weduwe van Pompejus Hoeufft, die samen met Hendrick Oudewater, echtgenoot van Sophia Adriana Hoeufft, voor de kinderen van wijlen Maria van Otting, weduwe van Johannes Lotsy, het goederenbeheer over de erfenis van hun overgrootmoeder Sophia Everwijn voerden, vanwege het overlijden van haar man aan het Hof van Holland verzoekt om de boedel van haar man te willen dechargeren; authentiek afschrift. Met bijlagen; authentieke afschriften, z.j. 1787, z.j.; 74; 3 stukken
        Alle stukken incompleet.
    - Henrik Hoeufft (1747-1823), 5.
      Henrik Hoeuffi was een zoon van Pompejus Hoeuffi en Susanna Isabella Hooft. Hij was raadsheer in het Hof van Brabant. Hij trouwde in 1775 Margareta Lievina Geelvinck (1750-1818).
      - Overlijdensbericht van Margareta Lievina Geelvinck, echtgenote van Henrik Hoeufft, van 22 maart 1818, 75; 1 stuk
        Dit bericht was gericht aan Jacoba Lotsy.
  - De familie Storm van 's-Gravesande, D.
    - Algemeen, 1.
      De familie Storm van 's-Gravesande was verwant aan de familie Lotsy door het huwelijk van Johannes Servaas Lotsy met Perina Cornelia Storm van 's-Gravesande (geh. 1835).
      - Genealogie en stamboom van de familie Storm van 's-Gravesande over de periode 1352-1848, 76; 1 katern, 1 stuk
    - Bijzonder, 2.
      - Abel Jan Coenders Storm van 's-Gravesande (1760-1791), 2.1.
        Abel Jan Coenders Storm van 's-Gravesande was een zoon van Jacob Charles Storm van 's-Gravesande en Johanna Juliana Coenders van Heusing. Hij was vaandrig in het garnizoen van Sluis, schepen van Breda en ontvanger van Teteringen. Hij trouwde in 1783 met Gerharda Johanna Cornelia Hyppolita Tarée (geb.??- 1787), en hertrouwde in 1789 met Perina Cornelia van Heusden (1770-1819). Zij hertrouwde in 1794 met Elias Joël Luzac en in 1804 met N.N. Boon.
        - Akte van huwelijksverklaring van de kerkeraad van Breda voor Abel Jan Coeders Storm van 's-Gravesande met Gerharda Johanna Cornelia Hyppolita Tarée van 14 juli 1783, 77; 1 stuk
        - Gunstig appointement van het Leenhof van Brabant en de landen van Overmaze op het rekest van Abel Jan Coenders Storm van 's-Gravesande en Gerharda Johanna Cornelia Hyppolita Tarée om hun vanwege het opstellen van een testament brieven van octrooi te willen verlenen om de in dat district gelegen leengoederen vrij te kunnen vererven, 1787.; 78; 1 stuk
        - Stukken betreffende zijn echtgenote Gerharda Johanna Cornelia Hyppolita Storm van 's-Gravesande-Tarée, a.
          - Uittreksel uit het Doodregister van Heeze van het overlijden van Gerharda Johanna Cornelia Hyppolita Tarée op 7 mei 1787; authentiek afschrift, 79; 1 stuk
        - Stukken betreffende zijn echtgenote Perina Cornelia Storm van 's-Gravesande-van Heusden, b.
          - Testament van wijlen Perijna Verreijck, gepasseerd voor notaris Jean François Mirandolle te Breda, inzake het legaat aan haar nicht Perina Cornelia van Heusden, echtgenote van Abel Jan Coenders Storm van 's-Gravesande; uittreksel; authentiek afschrift, 1789.; 80; 1 stuk
          - Akte van scheiding en deling van het restant van de boedel van Perina Cornelia Boon, geboren van Heusden, weduwe van Abel Jan Coenders Storm van 's-Gravesande en van van Elias Joël Luzac, onder de vijf erfgenamen, 1820.; 81; 1 stuk
          - Genealogische aantekeningen van de kinderen uit de huwelijken van Perina Cornelia met Abel Jan Coenders Storm van 's-Gravesande en met Elias Joël Luzac, z.j.; 82; 1 stuk
      - Carel Storm van 's-Gravesande (1762-1848), 2.2
        Carel Storm van 's-Gravesande was een zoon van Nicolaas Jeremias Storm van 's-Gravesande en Johanna Clasina Abigaïl van Eys. Hij was notaris en procureur te 's-Hertogenbosch. Hij trouwde in 1787 met Maria van Gennep (1763-1841).
        - Overlijdensbericht van Carel Storm van 's-Gravesande van 7 maart 1848, 83; 1 stuk
          Dit overlijdensbericht was gericht aan Johannes Servaas Lotsy.
      - Carel Johan Julianus Coenders Storm van 's-Gravesande (1790-1813), 2.3.
        Carel Johan Julianus Coenders Storm van 's-Gravesande was de jongste zoon van Abel Jan Coenders Storm van 's-Gravesande en Perina Cornelia van Heusden. Hij trouwde in 1810 met Maria Cornelia Boon (??-??).
        - Testament van Carel Johan Julianus Storm van 's-Gravesande, gepasseerd op 11 maart 1806 voor notaris Jean François Mirandolle te Breda, waarbij hij zijn schoonvader Elias Joël Luzac en zijn moeder Perina Cornelia van Heusden als universele erfgenamen aanwijst, 84; 1 stuk
        - Uittreksel uit het Sterfregister van Breda van het overlijden van Carel Johan Julius Storm van 's-Gravesande op 4 december 1813; authentiek afschrift, 1820, 85; 1 stuk